【裁判字號】    97,訴,607
【裁判日期】    970728
【裁判案由】    毒品危害防制條例
【裁判全文】
臺灣士林地方法院刑事判決               97年度訴字第607號
公  訴  人  臺灣士林地方法院檢察署檢察官
被      告  甲○○
上列被告因違反毒品危害防制條例案件，經檢察官提起公訴（97
年度毒偵字第596 號），被告於本院準備程序中為有罪之陳述，
本院合議庭裁定由受命法官獨任依簡式審判程序審理，並判決如
下：
    主  文
甲○○施用第一級毒品，累犯，處有期徒刑拾月。又施用第二級
毒品，累犯，處有期徒刑陸月。應執行有期徒刑壹年貳月。
    事  實
一、甲○○前因施用毒品案件，經本院以91年度毒聲字第33號裁
    定送觀察、勒戒後，認有繼續施用毒品之傾向，再經本院以
    91年度毒聲字第141 號裁定送強制戒治，於民國91年8 月21
    日因停止戒治釋放出所，所餘戒治期間付保護管束，嗣於92
    年2 月10日保護管束期滿未經撤銷，視為強制戒治期滿執行
    完畢，並由臺灣士林地方法院檢察署檢察官以92年度戒毒偵
    字第22號為不起訴處分確定。甲○○另因違反槍砲彈藥刀械
    管制條例案件，經臺灣板橋地方法院於91年3 月21日以91年
    度訴緝字第5 號判決判處有期徒刑1 年4 月，併科罰金新臺
    幣5 萬元，復同因違反槍砲彈藥刀械管制條例案件，經最高
    法院於93年4 月29日以93年度台上字第2140號判決判處有期
    徒刑1 年6 月，併科罰金新臺幣6 萬元，上開二案件，嗣經
    臺灣高等法院以94年度聲字第356 號裁定定應執行有期徒刑
    2 年8 月，併科罰金新臺幣10萬元確定，並與其前犯肅清煙
    毒條例案件之殘刑2 年9 月15日接續執行，而於91年8 月21
    日入監執行，迄至95年10月17日縮短刑期假釋出監（接續執
    行易服勞役111 日），假釋期間併付保護管束，至96年10月
    16日保護管束期滿未經撤銷，視為執行完畢。詎甲○○仍不
    知悔改，於前案強制戒治執行完畢釋放後5 年內，復基於施
    用第二級毒品甲基安非他命（起訴書誤載為安非他命，應予
    更正）之犯意，於96年12月6 日晚上9 時許，在臺北縣中和
    市○○街20巷1 號內，以將甲基安非他命置於玻璃球內燒烤
    吸食煙霧之方式，施用第二級毒品甲基安非他命1 次；稍後
    又另行基於施用第一級毒品海洛因之犯意，在同地以針筒注
    射之方式，施用第一級毒品海洛因1 次，嗣於96年12月6 日
    晚上11時50分許，為警在上址另案執行搜索時查獲，並採集
    其尿液送驗結果呈鴉片類、安非他命類陽性反應，始查悉上
    情。
二、案經臺北縣政府警察局土城分局報告臺灣板橋地方法院檢察
    署檢察官呈請臺灣高等法院檢察署檢察長令轉臺灣士林地方
    法院檢察署檢察官偵查起訴。
    理  由
一、上揭犯罪事實，業據被告甲○○於本院審理中坦承不諱，且
    被告於96年12月7 日為警查獲後所採集之尿液，經送臺灣檢
    驗科技股份有限公司以氣相層析質譜儀分析法檢驗結果，呈
    鴉片類及安非他命類之陽性反應，有該公司96年12月25日報
    告編號CH/2007/C0778 號濫用藥物檢驗報告、臺北縣政府警
    察局土城分局偵辦涉嫌毒品案尿液編號及姓名對照表各1 紙
    附卷可稽（見臺灣板橋地方法院檢察署97年度毒偵字第1057
    號卷第17頁至第18頁）。末查，人體施用甲基安非他命後，
    其主要代謝物中，未改變型態之甲基安非他命占施用劑量達
    百分之43，安非他命則約為百分之5 ；人體若係施用安非他
    命後，主要代謝物中則有未改變型態之安非他命，但無甲基
    安非他命，此經法務部調查局以93年5 月4 日調科壹字第09
    36241398 0號函釋明在案，則人體若施用安非他命，其尿液
    代謝物不可能出現甲基安非他命，惟人體若施用甲基安非他
    命，其尿液代謝物除主要有甲基安非他命外，亦可能有少量
    之安非他命，此係本院審理同類型案件職權上所悉之事項。
    查被告於96年12月7 日為警採得之尿液檢體固呈現安非他命
    類之陽性反應，然甲基安非他命濃度（8289ng / ml） 遠高
    於安非他命濃度（632ng/ ml） ，故依上開函示，被告自不
    可能施用安非他命，應係施用甲基安非他命，公訴意旨認被
    告係施用安非他命，尚有誤會，應予更正。綜上，堪認被告
    之自白與事實相符，足以採信。又被告甲○○前因施用毒品
    案件，經本院以91年度毒聲字第33號裁定送觀察、勒戒後，
    認有繼續施用毒品之傾向，再經本院以91年度毒聲字第141
    號裁定送強制戒治，於91年8 月21日因停止戒治釋放出所，
    所餘戒治期間付保護管束，嗣於92年2 月10日保護管束期滿
    未經撤銷，視為強制戒治期滿執行完畢，並由臺灣士林地方
    法院檢察署檢察官以92年度戒毒偵字第22號為不起訴處分確
    定，有臺灣高等法院被告前案紀錄表1 份在卷足參，是被告
    顯係於強制戒治執行完畢釋放後5 年內，再犯本件施用第一
    級、第二級毒品之罪，堪以認定，應依法論科。
二、核被告甲○○所為，係犯毒品危害防制條例第10條第1 項、
    第2 項之施用第一級、第二級毒品罪。被告因施用第一級毒
    品海洛因、第二級毒品甲基安非他命而分別持有第一級毒品
    海洛因、第二級毒品甲基安非他命，其持有之低度行為分別
    為施用之高度行為所吸收，均不另論罪。又被告係將海洛因
    以針筒方式施用，甲基安非他命則放在玻璃球內用火燒烤施
    用等語，業據其於本院審理中供承明確（見本院卷第39頁）
    ，是其所犯上開施用第一級毒品罪及施用第二級毒品罪，犯
    意各別，行為互殊，應分論併罰。至被告雖係因員警另案執
    行搜索吳秉樺時在場，而經其同意採集尿液送驗前，即坦承
    有施用毒品甲基安非他命犯行，惟並未主動供出上揭施用毒
    品甲基安非他命犯行，其於警詢時辯稱最近1 次施用毒品甲
    基安非他命係於96年10月20幾日，在臺北市士林區家中施用
    等情，非屬事實，業據被告供承在卷（見臺灣板橋地方法院
    檢察署97年毒偵字第1057號卷第5 頁、本院卷第39頁），足
    見本件員警係於於採集被告尿液送鑑驗後呈甲基安非他命之
    陽性反應後，始知悉被告有上揭施用甲基安非他命之犯行，
    是被告並未在員警發覺其犯罪前，主動供出本案施用甲基安
    非他命之犯行，未符自首之規定，尚難應依刑法第62條前段
    之規定減輕其刑，附此敘明。再被告有如事實欄所載論罪科
    刑並執行完畢之情形，有臺灣高等法院被告前案紀錄表1 份
    在卷可查，其受有期徒刑執行完畢後，5 年內故意再犯有期
    徒刑以上之本罪，均為累犯，均應依刑法第47條第1 項之規
    定加重其刑。爰審酌被告曾因施用毒品犯行，而送觀察、勒
    戒、強制戒治及經法院判處罪刑後，仍未能杜絕毒品之誘惑
    ，而再次施用第一級、第二級毒品，顯現其意志不堅，不能
    戒絕毒品，惟念其施用毒品乃戕害自己身心健康，尚未危及
    他人，及犯罪後坦承犯行，態度尚稱良好等一切情狀，分別
    量處如主文所示之刑，並定其應執行之刑。
據上論斷，應依刑事訴訟法第273 條之1 第1 項、第299 條第1
項前段，毒品危害防制條例第10條第1 項、第2 項，刑法第11條
前段、第47條第1 項、第51條第5 款，判決如主文。
本案經檢察官莊富棋到庭執行職務。
中    華    民    國    97    年     7    月     28   日
                  刑事第七庭法  官  許碧惠
以上正本證明與原本無異。
如不服本判決，應於判決送達後10日內向本院提出上訴狀，上訴
狀並應敘明上訴理由。
                            書記官  徐仁豐
中    華    民    國    97    年    7     月    28    日
附錄論罪科刑法條：
毒品危害防制條例第10條
施用第一級毒品者，處6 月以上5 年以下有期徒刑。
施用第二級毒品者，處3 年以下有期徒刑。


司法院資訊處製作；財團法人民間司法改革基金會備份。
